# 可转债行权期过后未行权如何处理

提问人：dongguawin 时间：2016-11-18 15:22:15
陈版及各位大大： 有限责任公司发行可转换公司债券时会计处理债的部分记入应付债券，权益部分记入其他权益工具。平时只算利息，行权时其他权益工具转为实收资本，溢价记入资本公积。那么如果可转债规定了行权的时间，当行权的时间过了以后，记入其他权益工具的金额该如何处理呢？另外如何让这笔钱退出呢？会计处理该是怎么样的呢？请陈版及各位大大赐教~谢谢

回答人：chenyiwei
过了转股的行权期限后，尚未行权的这部分可转债，应按普通债券还本付息处理。此时应将对应的“其他权益工具”余额转入“资本公积——股本溢价”。除了常规的还本付息（按票面本息）以外，不存在额外的退款还款问题。

提问人：dongguawin 时间：2016-11-18 23:45:28
陈版那外部资金有什么方法可以在不增加实收资本的情况下进入增加所有者权益呢？并且最终还能不影响实收资本的情况下退出？期盼回复啊~谢谢

回答人：chenyiwei
你看下目前市场上常见的作为权益工具的永续债或可续期债条款。

提问人：心海拂清风 时间：2016-11-25 09:48:42
权益部分之前计入资本公积-其他资本公积，现在改为计入其他权益工具，处于什么原因考虑，区别？谢谢。

回答人：chenyiwei
单独设置核算科目和报表项目，可以更加清晰，资本公积的核算内容也可进一步明晰化。

提问人：心海拂清风 时间：2016-11-25 20:15:17
其他权益工具核算的内容除了可转债的还有优先股和永续债券了，没有别的了吧？谢谢！

回答人：chenyiwei
其他权益工具是指符合权益工具定义和确认条件，但不归属于当前的母公司股东和少数股东的权益工具的余额，目前主要的就是你说的这三种情况。